【裁判字號】    90,訴,2057
【裁判日期】    901015
【裁判案由】    違反槍砲彈藥刀械管制條例等
【裁判全文】
台灣台中地方法院刑事判決                          九十年度訴字第二０五七號
    公  訴  人  台灣台中地方法院檢察署檢察官
    被      告  己○○
                丙○○
右列被告因違反槍砲彈藥刀械管制條例等案件，經檢察官提起公訴（九十年度偵字第
五二一二號），本院判決如左：
    主  文
己○○未經許可，持有子彈，處有期徒刑柒月，併科罰金新台幣伍萬元，罰金如易服
勞役，以新台幣玖佰元即銀元參佰元折算壹日，扣案之子彈拾壹顆（制式口徑九ｍｍ
子彈玖顆及改造子彈貳顆）沒收，查獲之安非他命貳包（毛重分別為零點柒公克及拾
壹點柒公克）均沒收銷燬；又連續故買贓物，處有期徒刑肆月，扣案之鑰匙貳支沒收
；又共同連續攜帶兇器竊盜，處有期徒刑柒月，扳手壹支沒收。主刑部分應執行有期
徒刑壹年月，併科罰金新台幣伍萬元，罰金如易服勞役，以新台幣玖百元即銀元
佰元折算壹日。
丙○○共同連續攜帶兇器竊盜，累犯，處有期徒刑捌月，扳手壹支沒收。
    事  實
一、己○○於民國（下同）九十年間，因違反毒品危害防制條例案件，經本院於九十
    年六月十五日判處有期徒刑一年二月確定（尚未執行，不構成累犯）；丙○○前
    分別於八十七年、八十八年間，因竊盜、違反毒品危害防制條例等案件，先後經
    本院判處有期徒刑一年二月及五月，定應執行刑一年五月確定，於八十九年十一
    月二日保護管束期滿執行完畢，復於九十年間因違反毒品危害防制條例案件，經
    本院先後判處有期徒刑十月及八月確定，並定應執行刑一年四月（尚未執行）。
    己○○於九十年二月間某日，在台中市○○路新平巷三十七號五樓之八租處內，
    未經許可，收受陳振堯（另案偵辦）所交付具有殺傷力之制式口徑９ｍｍ子彈十
    顆、改造子彈三顆及第二級毒品安非他命二包（毛重分別為０點七公克及十一點
    七公克），而無故持有上開子彈及第二級毒品安非他命，以作為陳振堯向其借款
    九萬元之質押品，並將之置放在上址租處房間之抽屜內。
二、己○○基於概括犯意，明知綽號「眼鏡仔」之成年男子（真實姓名年籍不詳）持
    有而欲出售之車輛係屬來源不明之贓物，竟先於九十年二月底或三月上旬某日，
    在台中市○○路上址租處，以新台幣（下同）五萬元之低價，向「眼鏡仔」購買
    附表一編號一之日產小客車一輛（經查，該小客車係莊惠惠所有，由其配偶乙○○使用，於九十年二月二十八日上午八時許，在台中市○區○○○街二四九號地
    下室遭竊）；再承前概括犯意，於同年三月間某日，在上址租屋處，再以三萬元
    之低價購買附表一編號二之自用小客車一輛（經查，該小客車係蔡彩蓮所有，由
    其子丁○○駕駛使用，於九十年三月七日二十一時許，在台中市○○路○段七十
    一巷七之六號地下室遭竊），未料該輛小客車排檔故障，無法倒車，己○○乃將
    之停放在上址租處樓下空地。
三、丙○○基於概括犯意，明知附表一編號一之小客車係屬贓車，仍先於九十年三月
    十二日晚間二十一時許，收受並駕駛附表一編號一之小客車以搭載己○○行竊，
    且與與己○○基於意圖為自己不法所有之概括犯意聯絡，先後於附表二所列之時
    間、地點，由丙○○駕車並擔任把風接應，己○○則下車，持其所有客觀上足供
    兇器使用之鐵製活動扳手一支，以扳手拆卸螺絲卸下車牌之方法，先後竊取附表
    二編號一、二之車牌各二面，得手後，由己○○分別改懸於附表一編號一、二之
    小客車上；丙○○再承前收受贓物之概括犯意，明知附表一編號一之小客車係屬
    贓物，仍於九十年三月十四日凌晨一時許，在己○○上址中清路租處，再向己○○借用改懸附表二編號一車牌之附表一編號一之小客車，而予以收受使用。嗣於
    九十年三月十四日十六時許，在台中市○○路七十一號前，為警查獲駕駛上開改
    懸車牌號碼Ｔ二─九九二二號之附表一編號一小客車之丙○○，並扣得己○○所
    有於故買附表一編號一小客車之贓車時所得之鑰匙一支；再由丙○○提供線索，
    並於同日十六時五十分許帶同員警至己○○上址租處，為警在己○○抽屜內查獲
    己○○持有之安非他命二包、子彈十三顆（制式９ｍｍ子彈十顆及改造子彈三顆
    ，其中制式子彈一顆送驗後經拆解，改造子彈一顆送驗後業經試射擊發，剩餘子
    彈合計十一顆），並在己○○上址租處樓下查獲已改懸掛車牌號碼Ｎ２─０６７
    ３號之附表一編號二之小客車及己○○所有故買附表一編號二小客車所得之鑰匙
    一支。
四、案經乙○○訴由台中市警察局移送台灣台中地方法院檢察署檢察官偵查起訴。
    理  由
一、訊據被告己○○對持有子彈、持有安非他命犯行、先後買受附表一之小客車二輛
    及持扳手先後竊取附表二之車牌之事實均坦承不諱，惟矢口否認買受附表一編號
    一之贓車時，有故買贓物犯意，辯稱：日產那部車（指附表一編號一之小客車）
    我不知道是贓車，過一個禮拜才知道是贓車云云；訊據被告丙○○對於事實欄（
    三）之時地有收受而駕駛附表一編號一之小客車，並有搭載己○○前至竊取車牌
    地點之事並不否認，惟矢口否認有收受贓物犯意及竊盜犯行，辯稱：伊有向己○○借用日產灰色小客車，但不知道是贓車；己○○叫伊開車載他出去，伊不知道
    他要偷車牌，也沒看到他拿活動扳手云云。然查：
（一）被告己○○如事實欄（一）所載之持有子彈及持有安非他命犯行，業據被告己○○於偵訊及本院坦承不諱，其供稱：陳振堯欠伊九萬元，拿這些子彈及安非
      他命二包來給伊，東西放在伊那邊作抵押等語，復有扣案之子彈十三顆可稽，
      又扣案子彈十三顆經送內政部警政署刑事警察局鑑驗結果，認「一、送鑑制式
      子彈壹拾顆（拆解壹顆），認均係制式口徑９ｍｍ子彈，認均具有殺傷力。二
      、送鑑改造子彈參顆，認均係土造子彈，均具有直徑約８點５ｍｍ之金屬彈頭
      ，試射壹顆，可擊發，均具殺傷力。」此有該局九十年三月二十六日刑鑑字第
      四一九三九號鑑驗通知書在卷足稽，另查獲之安非他命二包（毛重０點七公克
      及十一點七公克），亦有台中市警察局搜索扣押証明筆錄可佐（偵卷第三五頁
      ），足見被告己○○此部分自白與事實相符，被告己○○未經許可持有子彈犯
      行及持有第二級毒品安非他命犯行，堪予認定。
（二）被告己○○如事實欄（二）之二次故買贓物犯行，業據被告己○○於警訊坦承
      購買時知道係屬贓車之事實，其供稱：眼鏡仔打電話問我要不要車子，他開車
      來時，我詢問後才知道是贓車等語（偵卷第二六頁），復於偵訊及本院對有於
      右揭時地向「眼鏡仔」先後購買如附表一編號一、二之二部小客車之事自承在
      卷；又查，附表一所示小客車二輛，分別為莊惠惠及蔡彩蓮所有，於九十年二
      月二十八日上午八時許及同年三月七日二十一時許，在台中市○區○○○街二
      四九號地下室及台中市○○路○段七十一巷七之六號地下室遭竊之事實，業據
      告訴人乙○○及被害人丁○○於警訊時指述明確，並有車輛竊盜、車牌失竊個
      別查詢報表─查詢車輛認可資料二份、贓物認領保管收據二紙及車輛照片二張
      附卷可據，足見上開車輛確屬贓物無訛；再查，被告己○○先後向真實姓名不
      詳之「眼鏡仔」購買上開小客車，竟分別以低價購得，且購入之際，均未取得
      行車執照等情，均為被告己○○自承在卷，而附表一之日產小客車及三陽雅哥
      小客車之目前價值分別約為四十五萬元及八十萬元，亦據告訴人乙○○及被害
      人丁○○於警訊陳明在卷，被告竟能以五萬元以下之低價取得，復不知出售者
      之真實姓名及聯絡方式，再參以被告己○○又竊取附表二之車牌用以懸掛於上
      開附表一之二部小客車，亦據被告己○○自承在卷，足見被告己○○於購入之
      際，顯已知情上開二部小客車均係來源不明之贓車無訛。被告己○○猶辯稱：
      購買附表一編號一所示車輛時不知道是贓車，過一個禮拜才知道云云，惟按汽
      車須有行車執照等証件，始足以辦理過戶手續，被告己○○年近三十，自不可
      能諉為不知，其既係以顯不相當之低價購入車輛，又未取得行車執照，顯見應
      知所購為來源不明之贓物，是其於本院所辯顯非可採，應以其警訊自白較堪採
      信，事証明確，被告己○○右揭二次故買贓物犯行堪予認定。
（三）被告己○○、丙○○如事實欄（三）之攜帶兇器竊取車牌犯行，業據被告丙○○於警訊供稱：贓車懸掛之Ｔ２─９９２２號車牌二面，是於八十九年三月十
      二日晚間二十一時許，由我駕駛車輛搭載己○○在臺中市地區（詳細地點已忘
      ）二人共同竊得，然後懸掛在該贓車上等語，並供稱：贓車更換的車牌均是我
      與己○○竊取的等語（見偵查卷第二十三頁、二十四頁反面），復據被告己○○於警訊時供稱：「原贓車之號牌我已丟棄，現懸掛在二部贓車之號牌Ｔ２─
      ９９２２、Ｎ２─０６７３，是我夥同丙○○竊取的。於九十年三月十二日二
      十一時許，由丙○○駕駛該贓車，載我在市區尋找竊取車牌之目標，選定目標
      後，再由我下車竊取該Ｔ２─９９２２、Ｎ２─０６７３號牌，丙○○則於車
      上把風。原失車號牌我已隨手丟棄不詳地點，現贓車懸掛之號牌為我所更換」
      （見偵查卷第二十六頁），於偵查中亦供稱：「昨天偷二次車牌，我叫他（指
      丙○○）開車到了那邊，我叫他去兜一圈，上車後他就知道我要去偷車牌，我
      叫他繼續往前走，去偷第二次車牌時，他應該就知道了」等語（見偵查卷第五
      十九頁反面），且據証人即被害人戊○○、甲○○指述車牌失竊情節相符，並
      有車牌失竊個別查詢報表─查詢車輛認可資料二份在卷可憑，且查，被告己○○並自承係以其所有之鐵製活動扳手一支為作案工具，扳手現放置其租屋處，
      並繪有該活動板手之外型圖一紙附卷可參（見偵查卷第八十七頁、本院九十年
      九月二十五日審判筆錄），足認被告己○○與丙○○確有攜帶兇器竊取附表二
      之車牌無訛。至被告丙○○於本院否認知情被告己○○係前往竊取車牌云云，
      與被告二人警偵訊所述不符，再參以車牌面積雖不大，但四面車牌亦難藏放在
      身上，是被告丙○○當時應係知情，而與被告己○○有犯意聯絡及行為分擔，
      被告丙○○所辯，顯係臨訟卸責之詞，非可採信，被告己○○於本院翻異前詞
      ，供稱：被告丙○○不知道伊要去偷車牌云云，顯係迴護之詞，亦非可採。被
      告二人攜帶兇器竊盜犯行堪予認定。
（四）被告丙○○如事實欄（三）之二次收受贓物犯行，業據被告丙○○於警訊坦承
      不諱，其並供稱：「（你是否知道己○○借給你使用之自小客車為贓車？）我
知道該車為贓車，因為該車鎖匙與鎖頭不符；我聽己○○講贓車是向一名綽號
      『眼鏡』男子購得等語在卷，復據共同被告己○○於警訊亦供稱：於九十年三
      月十四日凌晨一時許，將贓車（指附表一編號一之小客車）借給丙○○使用，
      丙○○知道該車為贓車；九十年三月十二日二十一時許，由丙○○駕駛該贓車
      ，載我在市區尋找竊取車牌之目標等語，互核相符，又被告丙○○駕駛該附表
      一編號一之小客車確係贓車，亦據証人即告訴人乙○○供述在卷，復有車輛竊
      盜、車牌失竊個別查詢報表─查詢車輛認可資料、贓物認領保管收據附卷可憑
      ，上開車輛確屬贓物無訛，參以被告丙○○於警訊已坦承知悉己○○借其使用
      之小客車（即附表一編號一之小客車）為贓車，因為該車鑰匙與鎖頭不符等語
      ，已如前述，被告丙○○明知係屬贓車，仍屢向己○○收受後以駕駛使用，其
      二次收受贓物犯行自堪認定。至被告丙○○事後辯稱：否認知贓云云，亦為事
      後卸責之詞，不足採信。事証明確，被告丙○○收受贓物犯行均堪認定。
二、按所謂兇器，其種類並無限制，凡客觀上足對人之生命、身體、安全構成威脅，
    具有危險性之兇器均屬之，且祇須行竊時攜帶此種具有危險性之兇器為已足，並
    不以攜帶之初有行兇之意圖為必要。本件被告己○○、丙○○二人竊取車牌所攜
    帶之板手，依其所繪活動板手之形狀，二端具均有尖角，足以殺傷人生命、身體
    ，顯為具有危險性之兇器。核被告己○○所為，係犯槍砲彈藥刀械管制條例第十
    二條第四項之未經許可持有子彈罪、毒品危害防制條例第十一條第二項之持有第
    二級毒品罪、刑法第三百四十九條第二項之故買贓物罪、刑法第三百二十一條第
    一項第三款之攜帶兇器竊盜罪；另被告丙○○則係犯刑法第三百四十九條第一項
    之收受贓物罪、同法第三百二十一條第一項第三款之攜帶兇器竊盜罪。公訴人雖
    認被告己○○係於事實欄（一）之時地，受陳振堯所託而代為保管藏放上開子彈
    十三顆，而認為被告己○○所為涉犯槍砲彈藥刀械管制條例第十二條第四項之未
    經許可寄藏子彈罪云云，惟查，被告己○○於偵查及本院審理時均稱：「阿華」
    陳振堯欠伊九萬元，才拿這些子彈、安非他命說先放伊租處，等他有錢時再來拿
    回去，作抵押等語明確（見偵查卷第八十三頁背面、本院九十年九月二十五日審
    判筆錄），是被告己○○所為應係單純因持有質押物而持有上開子彈，並無受託
    寄藏上開子彈之意，公訴人所認顯係有誤，附此敘明。又被告二人就上開攜帶兇
    器竊盜罪間，有犯意聯絡及行為分擔，為共同正犯。另被告己○○以一持有行為
    同時觸犯未經許可持有子彈及持有第二級毒品二罪，為想像競合犯，應依刑法第
    五十五條前段從一重之未經許可持有子彈罪處斷；又查，被告己○○先後故買贓
    物犯行、被告二人先後攜帶兇器竊盜犯行、被告丙○○收受贓物犯行，各時間緊
    接，犯罪構成要件相同，顯均係基於概括犯意反覆為之，應分別依刑法第五十六
    條連續犯之規定以一罪論，並依法加重其刑。被告己○○所犯上開未經許可持有
    子彈罪、連續故買贓物、連續攜帶兇器竊盜罪三罪間，犯意各別，行為互殊，應
    分論併罰。又查，被告丙○○前曾犯竊盜罪及施用毒品罪，分別經本院判處有期
    徒刑一年二月及五月確定，經定應執行刑一年五月確定，於八十九年十一月二日
    保護管束期滿執行完畢，此有臺灣臺中地方法院檢察署刑案資料查註紀錄表及臺
    灣高等法院被告全國前案紀錄表各一份附卷足稽，其於五年內再犯本件有期徒刑
    以上之二罪，均為累犯，均依刑法第四十七條之規定加重其刑；又被告丙○○所
    犯上開收受贓物、共同攜帶兇器竊盜二罪間有方法結果之牽連關係，應從一重論
    以攜帶兇器竊盜罪處斷。爰審酌被告二人犯罪之動機、目的、手段、犯罪所生之
    危害及犯後未能坦承犯行，供詞前後反覆，素行不佳等一切情狀，各量處如主文
    第一項、第二項所示之刑，並諭知罰金易服勞役之折算標準，並就被告己○○部
    分定其應執行刑。
三、扣案之被告己○○持有之子彈十三顆經鑑驗結果，其中制式子彈一顆經鑑驗後拆
    解，改造子彈一顆因鑑驗試射擊發，已非違禁物（最高法院八十五年度台上字第
    四三九六號判決可資參照），不另為沒收之諭知，餘子彈十一顆均具殺傷力，為
    違禁物，依刑法第三十八條第一項第一款宣告沒收；又查獲之安非他命二包（毛
    重分別為零點七公克及十一點七公克，未扣於本案卷內，而係扣於臺灣臺中地方
    法院檢察署九十年毒偵字第一五三三號卷內），屬毒品危害防制條例第二條第二
    項第二款所列之第二級毒品，爰依同條例第十八條第一項前段規定，宣告沒收銷
    燬；扣案之鑰匙貳支，均係被告己○○所有之物，為被告己○○故買贓物所得之
    物，爰依刑法第三十八條第一項第三款之規定宣告沒收；另被告己○○、丙○○
    如事實欄（三）行竊車牌所用之扳手一支，係被告己○○所有供被告二人行竊車
    牌所用之物，亦據被告己○○陳明在卷，雖未扣案，惟業被告己○○於本院陳明
    扳手現置於租屋處等語，既乏証據証明業已滅失，爰依刑法第三十八條第一項第
    二款宣告沒收。
四、又被告己○○持有第二級毒品安非他命犯行部分，雖未據起訴，惟被告己○○係
    同時自陳振堯處收受上開子彈十三顆及安非他命兩包，其主觀上既認為係收受質
    押品而持有上開子彈及安非他命，是其一持有行為，同時觸犯未經許可持有子彈
    罪及持有第二級毒品罪，為想像競合，其持有安非他命犯行與前開起訴並有罪之
    未經許可持有子彈罪有裁判上一罪關係，本院就其持有安非他命部分自得併予審
    究；又按被告持有第二級毒品安非他命後，之後從中取出部分安非他命供施用之
    行為，顯係於收受後另行起意為之，與本件審理論罪之持有第二級毒品犯行係分
    屬犯意各別之二罪，而供施用第二級毒品之持有第二級毒品犯行部分，未據起訴
    ，且應另為被告己○○施用毒品部分（另案於本院審理中）所併審究，併此敘明
    。另被告丙○○於九十年三月十四日之收受贓物犯行，雖未據起訴，惟與前開起
    訴並有罪之收受贓物犯行部分，有連續犯之裁判上一罪關係，本院自得併予審理
    ，附此敘明。
據上論斷，應依刑事訴訟法第二百九十九條第一項前段，槍砲彈藥刀械管制條例第十
二條第四項，毒品危害防制條例第十一條第二項、第十八條第一項前段，刑法第十一
條前段、第二十八條、第五十五條、第五十六條、第三百二十一條第一項第三款、第
三百四十九條第一項、第二項、第四十七條、第四十二條第二項、第三十八條第一項
第一款、第二款、第三款、第五十一條第五款、第九款、第十款，罰金罰鍰提高標準
條例第一條前段、第二條，判決如主文。
中      華      民      國      九十    年      十      月     十五     日
                                        臺灣臺中地方法院刑事第一庭
                                            法  官    黃  家  慧
右正本證明與原本無異。
如不服本判決，應於送達後十日內向本院提出上訴狀(須附繕本)，上訴於台灣高等
法院台中分院。
                                            書記官
中      華      民      國      九十    年      十      月     十八     日
附錄論罪科刑法條
刑法第三百二十條
意圖為自己或第三人不法之所有，而竊取他人之動產者，為竊盜罪，處五年以下有期
徒刑、拘役或五百元以下罰金。
意圖為自己或第三人不法之利益，而竊佔他人之不動產者，依前項之規定處斷。
前二項之未遂犯罰之。
刑法第三百二十一條第一項第三款：
犯竊盜罪而有左列情形之一者，處六月以上五年以下有期徒刑：
三、攜帶兇器而犯之者。
刑法第三百四十九條第一項、第二項：
收受贓物者，處三年以下有期徒刑、拘役或五百元以下罰金。
搬運、寄藏、故買贓物或為擔保者，處五年以下有期徒刑、拘役或科或併科一千元以
下罰金。
槍砲彈藥刀械管制條例第十二條第四項：
未經許可，持有、寄藏或意圖販賣而陳列子彈者，處五年以下有期徒刑，併科新台幣
三百萬元以下罰金。
毒品危害防制條例第十一條第二項：
持有第二級毒品者，處二年以下有期徒刑、拘役或新台幣三萬元以下罰金。
 附表一
┌──┬───────┬─────────┬─────────┬─────┐
│編號│原懸掛車牌號碼│廠牌、車型及顏色  │ 引  擎  號  碼   │車輛所有人│                                                         │
├──┼───────┼─────────┼─────────┼─────┤
│ 一 │Ｍ９─２２５７│日產灰色小客車    │Ａ３２Ｄ２３７２４│ 莊 惠 惠 │                                                  │
├──┼───────┼─────────┼─────────┼─────┤
│ 二 │Ｙ２─９９３８│三陽雅哥白色小客車│ＡＡＡＮ２６１２３│ 蔡 彩 蓮 │                                                            │
└──┴───────┴─────────┴─────────┴─────┘
 附表二
┌──┬───────┬──┬────────┬─────────┬───┐
│編號│ 車 牌 號 碼  │數量│失  竊  時  間  │ 失  竊  地  點   │被害人│
├──┼───────┼──┼────────┼─────────┼───┤
│ 一 │Ｔ２─９９２２│二面│九十年三月十二日│台中市○○路○段香│戊○○│
│    │              │    │晚間二十一時許  │榭大飯店停車場    │      │
├──┼───────┼──┼────────┼─────────┼───┤
│ 二 │Ｎ２─０６７３│二面│九十年三月十二日│台中市○○路（台中│甲○○│
│    │              │    │晚間二十一時許  │二中附近）        │      │
└──┴───────┴──┴────────┴─────────┴───┘


司法院資訊處製作；財團法人民間司法改革基金會備份。
